Minutes et répertoires du notaire Angélique François BERCEON, 25 février 1820 - 6 avril 1865 (étude II)
Archives nationales
- Répertoire(s) de Angélique François BERCEON, 27 septembre 1799 - 5 juillet 1867; MC/RE/II/5 - MC/RE/II/8
  - Répertoire. 1822, 2 janvier - 1837, 8 juillet, 2 janvier 1822 - 8 juillet 1837; MC/RE/II/6
    - Inventaire à la requête de Regulus Roblin, rue des Fossés Saint-Victor, n° 30, et de Charlotte Grandsire, son épouse, rue Favard, n° 2, des biens composant leur communauté., 7 juillet 1831
      inventaire; Favart (rue); Fossés-Saint-Victor (rue des); Grandsire, Charlotte; Roblin, Regulus
    - Dissolution de société existant entre Octave Eugène Paulin, rue Coquillière, n° 29, et Denis Julien Grégoire François Boulard, pour le commerce de nouveautés., 13 juillet 1831
      liquidation; acte de société; Coquillière (rue); Boulard, Denis Julien Grégoire François; Paulin, Octave Eugène; commerçant
    - Inventaire après décès: Valory, Célestine-Henriette de. Rozee d'Infreville, Charles (épouse de). Saints-Pères (rue des), n° 46., 20 juillet 1831
      Le même jour, dépôt judiciaire de son testament.
      inventaire après décès; Saints-Pères (rue des); Valory, Célestine-Henriette de; Rozee d'Infreville, Charles
    - Inventaire après décès: Boucher, Marguerite. Coste, Jean (veuve de). Saint-Jacques (rue), n° 294., 22 juillet 1831
      inventaire après décès; Saint-Jacques (rue); Boucher, Marguerite; Coste, Jean
    - Inventaire à la requête de Marie Geneviève Joséphine Weishault, épouse de Antoine Honoré Victor Royer, passage du commerce, n°s 10 et 11, par suite de demande de séparation., 18 août 1831
      inventaire; Commerce (passage du); Royer, Antoine Honoré Victor; Weishault, Marie Geneviève Joséphine
    - Inventaire après décès: Lefebvre, Jean-François-Marie-Thomas. Godot de Mauroy (rue), n° 24., 20 septembre 1831
      inventaire après décès; Godot-de-Mauroy (rue); Lefebvre, Jean-François-Marie-Thomas
    - Inventaire après décès: Paltre, Jacques. Pierre Lescot (rue), n° 27., 3 octobre 1831
      Me Meunier.
      inventaire après décès; Pierre-Lescot (rue); Paltre, Jacques
    - Inventaire après décès: Beffet, Marie-Barbe. Jonchery, Charles-François (épouse de). Mézières (rue de), n° 10., 11 octobre 1831
      inventaire après décès; Mézières (rue de); Beffet, Marie-Barbe; Jonchery, Charles-François
    - Inventaire après décès: Majotin, Marie-Jacqueline. Sulpis, Joseph-Antoine (veuve de). Argenteuil (rue d'), n° 33., 8 novembre 1831
      inventaire après décès; Argenteuil (rue d'); Majotin, Marie-Jacqueline; Sulpis, Joseph-Antoine
    - Dépôt, par Jean Jacques Célestin Pantaléon Le Barbier de Blignières, rue de Clichy, n° 43, de pièces concernant l'église Saint-Nicolas d'Antin., 12 novembre 1831
      dépôt de pièces; Clichy (rue de); Le Barbier de Blignières, Jean Jacques Célestin Pantaléon
    - Contribution entre les créanciers de Etienne Isaac Delarue, garde général des archives, rue du Chaume, n° 12., 28 novembre 1831
      Chaume (rue du); Delarue, Etienne Isaac; archiviste
    - Inventaire après décès: Descharmes, Martin-Joseph. Grésillons (rue des), n° 2., 8 décembre 1831
      inventaire après décès; Grésillons (rue des); Descharmes, Martin-Joseph
    - Inventaire après décès: Harcourt, Amédée-Marie-Charles-François d' (marquis). Lille (rue de), n° 103., 19 décembre 1831
      inventaire après décès; Lille (rue de); Harcourt, Amédée-Marie-Charles-François d' (marquis)
    - Inventaire après décès: Bertelli, Vincent-Louis. Vieux Augustins (rue des), n° 53., 30 décembre 1831
      inventaire après décès; Vieux-Augustins (rue des); Bertelli, Vincent-Louis
    - Inventaire après décès: Haton, Marie-Renée. Saint-Honoré (rue), n° 156., 10 janvier 1832
      inventaire après décès; Saint-Honoré (rue); Haton, Marie-Renée
    - Inventaire après décès: Vincent, Anne-Antoine. Barrois, Claude-Louis (veuve de). Servandoni (rue), n° 27., 18 janvier 1832
      24 janvier 1832, notoriété après décès, rue Servandoni, n° 23.
      inventaire après décès; Servandoni (rue); Vincent, Anne-Antoine; Barrois, Claude-Louis
    - Inventaire après décès: Rayer, Antoine-Honoré-Victor. Phélipeau (rue), n° 11, passage du commerce., 15 février 1832
      inventaire après décès; Phélipeaux (rue); Rayer, Antoine-Honoré-Victor
    - Inventaire après décès: Favel, Jean-François. Ormes (quai des), n° 6., 25 février 1832
      inventaire après décès; Ormes (quai des); Favel, Jean-François
    - Inventaire après décès: Chaussard, Louise-Françoise-Michelle. Charier, Michel-Alexandre (épouse de). Grenelle Saint-Honoré (rue de), n° 33., 31 mars 1832
      inventaire après décès; Grenelle-Saint-Honoré (rue de); Chaussard, Louise-Françoise-Michelle; Charier, Michel-Alexandre
    - Inventaire après décès: Lefeebvre, Guillaume-Vincent; Delaval, Marie-Etiennette-Henriette (son épouse). Martyrs (rue des), n° 65., 17 avril 1832
      inventaire après décès; Martyrs (rue des); Lefeebvre, Guillaume-Vincent; Delaval, Marie-Etiennette-Henriette
    - Inventaire après décès: Terrier, Jeanne-Elisabeth. Coutin, Jean-Pierre (épouse de). Ponceau (rue du), n° 46., 18 avril 1832
      inventaire après décès; Ponceau (rue du); Terrier, Jeanne-Elisabeth; Coutin, Jean-Pierre
    - Inventaire après décès: Legendre, Pierre-Adrien-Parfait. Jean Robert (rue), n° 21., 10 mai 1832
      inventaire après décès; Jean-Robert (rue); Legendre, Pierre-Adrien-Parfait
    - Inventaire après décès: Robert, Julie-Aglaé. Plumereau, André (épouse de). Ecole de Médecine (rue de l'), n° 5., 16 juin 1832
      inventaire après décès; Ecole-de-Médecine (rue de l'); Robert, Julie-Aglaé; Plumereau, André
    - Inventaire après décès: Taviel, Marie-Gabrielle-Virginie-Adélaïde de. Douzan, Raymond-Edmond (épouse de). Neuve Coquenard (rue), n° 24., 23 juin 1832
      inventaire après décès; Neuve-Coquenard (rue); Taviel, Marie-Gabrielle-Virginie-Adélaïde de; Douzan, Raymond-Edmond
    - Inventaire après décès: Dornau, Jacques. Richer (rue), n° 23., 24 juillet 1832
      11 décembre 1832, supplément à l'inventaire.
      inventaire après décès; Richer (rue); Dornau, Jacques
    - Inventaire après décès: Lalonde, Anne-Elisabeth. Marchand, François-Hubert (épouse de). Traînée (rue), n° 17 / Saint-Eustache., 25 juillet 1832
      inventaire après décès; Saint-Eustache (quartier); Trainée (rue); Lalonde, Anne-Elisabeth; Marchand, François-Hubert
    - Inventaire après décès: Genieys, Raymond. Martyrs (rue des), n° 62., 27 juillet 1832
      Du même jour, procuration en brevet, Louise Gabrielle de Tarrevot, sa veuve.
      inventaire après décès; Martyrs (rue des); Genieys, Raymond; Tarrevot, Louise Gabrielle de
    - Inventaire après décès: Itasse, Charles-Denis-Antoine; Bourguignon, Caroline-Marie-Laure (son épouse). Hanovre (rue de), n° 4., 1er août 1832
      inventaire après décès; Hanovre (rue de); Itasse, Charles-Denis-Antoine; Bourguignon, Caroline-Marie-Laure (son épouse)
    - Inventaire après décès: Gambier-Campy, Pierre-Louis-François. Argenteuil (rue d'), n° 47., 21 août 1832
      inventaire après décès; Argenteuil (rue d'); Gambier-Campy, Pierre-Louis-François
    - Inventaire après décès: Bollard, François. Croix des Petits Champs (rue), n° 5., 21 août 1832
      inventaire après décès; Croix-des-Petits-Champs (rue); Bollard, François
    - Inventaire après décès: Bourrey, Jean-Baptiste. Harpe (rue de la), n° 21., 4 septembre 1832
      inventaire après décès; Harpe (rue de la); Bourrey, Jean-Baptiste
    - Inventaire après décès: Othon, Emmanuel-Isidore. Lille (rue de), n° 5. Epicier, 17 septembre 1832
      30 octobre 1832, procès-verbal d'enchères et adjudication (du 24 janvier 1833) d'un fonds d'épicier, Françoise Elisabeth DESCHAMPS, sa veuve.
      inventaire après décès; Lille (rue de); Othon, Emmanuel-Isidore; commerçant
    - Inventaire après décès: Raimbault, Marie. Carpentier, Guislain-Jacques-François-Joseph (veuve de). Saint-Honoré (cloître) n° 4., 13 novembre 1832
      inventaire après décès; Saint-Honoré (cloître); Raimbault, Marie; Carpentier, Guislain-Jacques-François-Joseph
    - Inventaire après décès: Harlay, Marie-Jeanne. Le-François Delalande, Michel-Jean-Jérôme (épouse de). Vaugirard (rue de), n° 9., 13 novembre 1832
      inventaire après décès; Vaugirard (rue de); Harlay, Marie-Jeanne; Le François Delalande, Michel-Jean-Jérôme
    - Inventaire après décès: Dechegoin, Jean-Baptiste-Nicolas. Faubourg du Temple (rue du), n° 48., 23 novembre 1832
      inventaire après décès; Faubourg-du-Temple (rue du); Dechegoin, Jean-Baptiste-Nicolas
    - Inventaire après décès: Gombert, Nicolas de. Savoie (rue de), n° 11., 21 février 1833
      19 mars 1833, vente de la maison, Marie ANDRE, sa veuve.
      inventaire après décès; Savoie (rue de); Gombert, Nicolas de
    - Inventaire après décès: Bourgeois de Mercey, Elisabeth-Geneviève. Desprez, François-Alexandre (épouse de). Général, 12 avril 1833
      Décédée à Bruxelles (Belgique).
      inventaire après décès; Bourgeois de Mercey, Elisabeth-Geneviève; Desprez, François-Alexandre; officier général
    - Inventaire après décès: Vaudey, Jeanne-Victoire. Cheveaux, Pierre (épouse de). Mégisserie (quai de la), n° 44., 12 juillet 1833
      inventaire après décès; Mégisserie (quai de la); Vaudey, Jeanne-Victoire; Cheveaux, Pierre
    - Inventaire après décès: Debenne, Pierre-Louis-Scaevola. Saint-Eloi (rue), n° 27., 15 juillet 1833
      inventaire après décès; Saint-Eloi (rue); Debenne, Pierre-Louis-Scaevola
    - Inventaire après décès: Pingard, Laurence-Rosalie. Guillemot, Jacques-Alexandre (veuve de). Ouest (rue de l'), n° 18., 10 août 1833
      inventaire après décès; Ouest (rue de l'); Pingard, Laurence-Rosalie; Guillemot, Jacques-Alexandre
    - Société entre Pierre François Marin Guerin, rue Montesquieu, n° 3, et Napoléon Auguste Deteure, pour l'exploitation de la maison du pauvre diable., 12 août 1833
      acte de société; Montesquieu (rue); Deteure, Napoléon Auguste; Guerin, Pierre François Marin
    - Inventaire après décès: Dautier, Louis. Bonneuil-sur-Marne / 94., 17 septembre 1833
      inventaire après décès; Bonneuil-sur-Marne (Val-de-Marne); Dautier, Louis
    - Inventaire après décès: Desprez, François-Alexandre. Bellechasse (rue de), n° 38. Général, 21 octobre 1833
      inventaire après décès; Bellechasse (rue de); Desprez, François-Alexandre; officier général
    - Inventaire après décès: Masse, Marie-Jeanne. Descharmes, Martin (veuve de). Rochechouart (rue), n° 23., 30 octobre 1833
      inventaire après décès; Rochechouart (rue de); Masse, Marie-Jeanne; Descharmes, Martin
    - Mariage entre Félix Beths, à Fontainebleau, et Jeanne Aubrée, rue de Bourgogne, n° 36. A la suite, 6 décembre 1833, agrément du roi et de la reine des français, et Mme Adélaïde., 8 novembre 1833 - 6 décembre 1833
      Agrément du roi et de la reine des français
      contrat de mariage; Fontainebleau (Seine-et-Marne); Bourgogne (rue de); Orléans, Adélaïde d' (1777-1847); Aubrée, Jeanne; Beths, Félix
    - Dépôt, par Louis Hippolyte Bidard, rue Ventadour, n° 5, liquidateur de la société veuve Chenié et Compagnie, de la vente faite à Jean Marie Mellerio, rue Chantereine, n° 13, des meubles et marchandises garnisant la papeterie des moulins Leroy, près de Troyes, moyennant 100 000 francs., 5 décembre 1833
      Meubles;Marchandises
      dépôt de pièces; acte de vente; Chantereine (rue); Ventadour (rue de); Troyes (Aube); Bidard, Louis Hippolyte; Chenié (famille); Mellerio, Jean Marie
    - Inventaire après décès: Cocquerel, André. Saint-Martin (rue), n° 169., 13 décembre 1833
      inventaire après décès; Saint-Martin (rue); Cocquerel, André
    - Procès-verbal d'enchères de la ferme de Valjouan, canton de Nangis, à la requête de Jules Vincent Hubert Descours, à Carroy près Mormant., 31 décembre 1833 - 1833
      Mormant (Seine-et-Marne); Nangis (Seine-et-Marne); Descours, Jules Vincent Hubert
    - Inventaire après décès: Peltier, Louis-Alexandre. Saint-Honoré (cloître), n° 16., 3 février 1834
      inventaire après décès; Saint-Honoré (cloître); Peltier, Louis-Alexandre
    - Inventaire après décès: Pacthod, Louis. Jeûneurs (rue des), n° 10., 12 février 1834
      inventaire après décès; Jeûneurs (rue des); Pacthod, Louis
    - Inventaire après décès: Decaux, Geneviève-Victorien. Bordon, Etienne-François (épouse de). Montorgueil (rue), n° 51., 14 février 1834
      inventaire après décès; Montorgueil (rue); Decaux, Geneviève-Victorien; Bordon, Etienne-François
    - Notoriété après décès de Charles Christophe Pigeau, rue de la Jussienne, n° 15, 10 mars 1834
      notoriété; Jussienne (rue de la); La-Fayette (rue); Pigeau, Charles Christophe
    - Dépôt par Théodore Alexandre Grené, rue Jean-Jacques Rousseau, n° 15, d'un acte de société pour l'exploitation d'une propriété à Alger., 23 avril 1834
      dépôt de pièces; acte de société; Alger (Algérie); Jean-Jacques-Rousseau (rue); Wagram (avenue de); Grene, Théodore Alexandre
    - Vente par Rose Jules Beuzard, rue Feydeau, n° 12, agent de la société du Théâtre Feydeau, à Aimée Désirée Sophie Du Coetlosquet veuve de Louis François Marie comte de Clérembault, rue Saint-Honoré, n° 319, et à François Jean-Baptiste Auguste marquis d'Asnières de La Chataignerayes, rue des Saints-Pères, n° 13, d'un terrain, rue de la Bourse, moyennant 5000 francs., 26 avril 1834
      acte de vente; Bourse (rue de la); Feydeau (rue); Saint-Honoré (rue); Saints-Pères (rue des); Asnières de La Châtaigneraye, François Jean-Baptiste Auguste d' (1785-1868); Beuzard, Rose Jules; Clérambault, Louis François Marie de (1759-18..); Du Coetlosquet, Aimée Désirée Sophie
    - Procès-verbal d'adjudication d'un fonds d'hôtel garni, rue des Barres, n° 13, à la requête et au profit de Charles Louis Fringant, moyennant 1260 francs., 26 mai 1834
      acte de vente; Barres (rue des); Fringant, Charles Louis
    - Inventaire après décès: Chaponnel, Vorlette. Cuveliez, Jean-Jacques (veuve de). Boule Rouge (rue de la), n° 17., 11 juin 1834
      inventaire après décès; Boule-Rouge (rue de la); Chaponnel, Vorlette; Cuveliez, Jean-Jacques
    - Inventaire après décès: Cuillier-Perron, Pierre-François. Château du Fresne. Authon. Général, 16 juin 1834
      11 août 1834, liquidation de la succession.
      inventaire après décès; Authon (Loir-et-Cher); Cuillier-Perron, Pierre François; officier général
    - Inventaire après décès: Ledanoys de Tourville, Joséphine-Julie-Adélaïde. Lecacher de Bonneville, Etienne-Bonaventure (épouse de). Faubourg Saint-Denis (rue du), Maison de santé Dubois., 19 juillet 1834
      inventaire après décès; Faubourg-Saint-Denis (rue du); Ledanoys de Tourville, Joséphine-Julie-Adélaïde; Lecacher de Bonneville, Etienne-Bonaventure
    - Inventaire après décès: Mouton, Louis-Adrien. Mazarine (rue), n° 76., 26 juillet 1834
      inventaire après décès; Mazarine (rue); Mouton, Louis-Adrien
    - Dépôt par Eugène Guyot Sionnest, rue du Colombier, n° 3, d'un cahier d'enchères de l'état de boucher de la succession Jeannisson. A la suite, du 5 septembre 1834, adjudication., 9 août 1834 - 5 septembre 1834
      dépôt de pièces; cahier d'enchères; Colombier (rue du); Guyot-Sionnest, Eugène; Jeannisson (M.); boucher
    - Inventaire après décès: Blanchard, Louis-Balthazar. Ferme des Mathurins (rue de la), n° 45., 14 août 1834
      inventaire après décès; Ferme-des-Mathurins (rue de la); Blanchard, Louis-Balthazar
    - Inventaire après décès: Vassal, Yolande. Monglas, Marie-Joseph de (veuve de). Saint-Lazare (rue), n° 64., 10 octobre 1834
      15 octobre 1834, dépôt judiciaire du testament.
      inventaire après décès; Saint-Lazare (rue); Vassal, Yolande; Monglas, Marie-Joseph de
    - Inventaire après décès: Leprieur, Adrien-Louis. Bouloi (rue du), n° 2., 6 décembre 1834
      inventaire après décès; Bouloi (rue du); Leprieur, Adrien-Louis
    - Mariage entre Napoléon Hector Soult marquis de Dalmatie, rue de l'Université, n° 57, et Jeanne Louise Marie Desprez, rue Royale Saint-Honoré, n° 22. A la suite, du 22 mars 1835, agrément de la famille royale., 5 mars 1835 - 22 mars 1835
      Signatures de la famille royale
      contrat de mariage; Royale (rue); Université (rue de l'); Desprez, Jeanne Louise Marie; Soult, Napoléon Hector (1802-1857)
    - Vente par les propriétaire du canal de Briare, à Claude Emmanuel vicomte d'Harcourt, rue Royale Saint-Honoré, n° 13, du bois des Feuillets à Bleneau (Yonne), moyennant 12 000 francs., 28 mars 1835
      acte de vente; Bléneau (Yonne); Royale (rue); Harcourt, Claude Emmanuel d' (1774-1840)
    - Vente par Pierre Laffitte, et Marguerite Philippine Read, son épouse, rue du Faubourg Saint-Honoré, n° 69, à Marie Céleste de Marigny, épouse de Jacques François Enoul de Livaudais, rue de la Chaussée d'Antin, n° 68, d'un hôtel, rue du Faubourg Saint-Honoré, n° 69, moyennant 360 000 francs., 9 avril 1835
      Hôtel
      acte de vente; Chaussée-d'Antin (rue de la); Faubourg-Saint-Honoré (rue du); Esnoul de Livaudais, Jacques François (1770?-1850); Laffitte, Pierre; Marigny, Marie Céleste de; Read, Marguerite Philippine
    - Vente par les propriétaires de la compagnie du canal de Briare, rue Jacob, n° 14, à Marguerite Marie Louise Adélaïde Omer Lepelletier de Mortefontaine, épouse de Edouard Marie Raymond marquis de Boisgelin, rue de Lascases, n° 18, de la terre et métairie du Fourneau, à Saint-Martin des Champs (Yonne), moyennant 70 000 francs., 13 mai 1835
      Précisions sur les lieux: Saint-Martin-des-Champs (Yonne)--Le Fourneau (métairie)
      acte de vente; Jacob (rue); Saint-Martin-des-Champs (Yonne); Boisgelin, Edouard Marie Raymond de (1801-1866); Lepelletier de Mortefontaine, Marguerite Marie Louise Omer (1809-1890)
    - Inventaire après décès: Gau, Pierre. Neuve Saint-Eustache (rue), n° 23., 13 mai 1835
      22 mai 1835, dépôt judiciaire du testament.
      inventaire après décès; Neuve-Saint-Eustache (rue); Gau, Pierre
    - Inventaire après décès: Herbinot, Charles-Marie. Bergère (rue), n° 5., 9 juin 1835
      inventaire après décès; Bergère (rue); Herbinot, Charles-Marie
    - Inventaire après décès: Letellier de Montmirail, Louise-Charlotte-Françoise. Montesquiou, Elisabeth-Pierre de (veuve de). Monsieur (rue de), n° 12. Comte, 19 juin 1835
      inventaire après décès; Monsieur (rue); Letellier de Montmirail, Louise-Charlotte-Françoise; Montesquiou, Elisabeth-Pierre de
    - Inventaire après décès: Caron, François-Antoine. Grammont (rue de), n° 12., 22 juin 1835
      inventaire après décès; Gramont (rue de); Caron, François-Antoine
    - Inventaire après décès: Ruel, Honoré-Jean-Baptiste. Catacombes (rue des), n° 7 / Montrouge., 30 juin 1835
      inventaire après décès; Montrouge (ancienne commune); Catacombes (rue des); Ruel, Honoré-Jean-Baptiste
    - Inventaire après décès: Poictevin, Louis-André. Saint-Pierre Popincourt (rue), n° 6., 18 août 1835
      inventaire après décès; Saint-Pierre-Popincourt (rue); Poictevin, Louis-André
    - Inventaire après décès: Genre, Etienne-François. Neuve Saint-Roch (rue), n° 45., 13 octobre 1835
      inventaire après décès; Neuve-Saint-Roch (rue); Genre, Etienne-François
    - Inventaire après décès: Jauffret, Jean-Joseph. Château des Tuileries. Abbé, 17 octobre 1835
      28 décembre 1836, liquidation de la succession.
      inventaire après décès; liquidation; partage; Tuileries (palais des); Jauffret, Jean-Joseph; abbé
    - Inventaire après décès: Magner, Geneviève-Arsène-Sophie. Maugy, Jean-Charles (épouse de). Montorgueil (rue), n° 33., 24 octobre 1835
      inventaire après décès; Montorgueil (rue); Magner, Geneviève-Arsène-Sophie; Maugy, Jean-Charles
    - Inventaire après décès: Voisin, Etienne-Amédée. Echiquier (rue de l'), n° 20., 27 octobre 1835
      inventaire après décès; Echiquier (rue de l'); Voisin, Etienne-Amédée
    - Inventaire après décès: Grandthorane, Sophie-Dorothée. Bourguignon, Claude-Sébastien (veuve de). Saintonge (rue de), n° 38., 29 octobre 1835
      29 août 1836, liquidation.
      inventaire après décès; Saintonge (rue de); Grandthorane, Sophie-Dorothée; Bourguignon, Claude-Sébastien
    - Inventaire après décès: Debarre, Marguerite-Julienne. Leprieur, Adrien-Louis (veuve de). Grenelle Saint-Honoré (rue de), n° 29., 2 novembre 1835
      inventaire après décès; Grenelle-Saint-Honoré (rue de); Debarre, Marguerite-Julienne; Leprieur, Adrien-Louis
    - Inventaire après décès: Zamoinska, Zara. Manuel, Simon (veuve de). Bleue (rue), n° 34., 16 novembre 1835
      inventaire après décès; Bleue (rue); Zamoinska, Zara; Manuel, Simon
    - Inventaire après décès: Fallot de Beaumont, Etienne-André-François de Paule de. Saint-Guillaume (rue), n° 23. Evêque de Plaisance (ancien), 14 décembre 1835
      inventaire après décès; Saint-Guillaume (rue); Plaisance (Italie); Fallot de Beaumont, Etienne-André-François de Paule de; évêque
    - Inventaire après décès: Garcerand, Jeanne-Elisabeth. Rameau (rue), n° 8., 16 décembre 1835
      17 décembre 1835, dépôt judiciaire de deux testaments.
      inventaire après décès; Rameau (rue); Garcerand, Jeanne-Elisabeth
    - Inventaire après décès: Beccasse, Marie-Marguerite. Loizeau, François-Charles (veuve de). Neuve Saint-Roch (rue), n° 21., 23 décembre 1835
      inventaire après décès; Beccasse, Marie Marguerite; Loizeau, François Charles
    - Vente par Jean-Baptiste Valette, rue de Bondy, n° 66, à Claude Soulier, à Montmartre, rue des Acacias, n° 22, de fonds d'un établissement de bains, rue Cadet, n° 29, moyennant 14 500 francs., 28 décembre 1835
      Précisions sur les lieux: Montmartre (ancienne commune)--Acacias (rue des)
      acte de vente; Montmartre (ancienne commune); Acacias (rue des); Bondy (rue de); Soulier, Claude; Valette, Jean-Baptiste
    - Vente par Jean-Baptiste Valette, rue de Bondy, n° 66, à Michel Clolas, rue Saint-Merry, n° 15, de fonds d'un établissement de bains, hôtel des fermes, moyennant 9000 francs., 29 décembre 1835
      acte de vente; Bondy (rue de); Cadet (rue); Saint-Merri (rue); Clolus, Michel (17..?-1842); Valette, Jean-Baptiste
    - Vente par Jean-Baptiste Valette, rue de Bondy, n° 66, à Simone Maillard, son éposue, de fonds d'un établissement de bains, rue de Bondy, n° 66, moyennant 10 000 francs., 31 décembre 1835 - 1835
      acte de vente; Bondy (rue de); Maillard, Simone; Valette, Jean-Baptiste
    - Inventaire après décès: Chaperon, Emilie-Jeanne-Antoinette. Noirvache derville, Jacques-Guillaume (épouse de). Grenelle Saint-Honoré (rue de), n° 29., 9 janvier 1836
      24 mai 1837, remariage.
      inventaire après décès; Grenelle-Saint-Honoré (rue de); Chaperon, Emilie-Jeanne-Antoinette; Noirvache derville, Jacques-Guillaume
    - Dépôt par Alexandre Delayen, rue de la Cité, n° 20, d'un cahier d'enchères pour la vente de son fonds de commerce de marchand de fer., 6 février 1836
      dépôt de pièces; cahier d'enchères; Cité (rue de la); Delayen, Alexandre; forgeron
    - Donation par Alexis Granger, rue Neuve des Mathurins, n° 72, à la société Philantropique de 500 francs de rente sur l'état. A la suite, du 16 juin 1838, décharge., 9 avril 1836 - 16 juin 1838
      donation; Neuve-des-Mathurins (rue); Granger, Alexis
    - Inventaire après décès: Boutard, Caroline. Augis, François-Pierre (veuve de). Faubourg Poissonnière (rue du), n° 95., 11 avril 1836
      inventaire après décès; Faubourg-Poissonnière (rue du); Boutard, Caroline; Augis, François-Pierre
    - Inventaire après décès: Darripe, Marie-Etienne-Honoré. Montmartre (boulevard), n° 10., 18 avril 1836
      17 juin 1836, liquidation, Jeanne Marie Ignace Xavier Candide DIGUERI, sa veuve.
      inventaire après décès; Montmartre (boulevard); Darripe, Marie-Etienne-Honoré
    - Inventaire après décès: Loizeau, Marguerite-Julie. Bollard, François-Marie (épouse de). Croix des Petits Champs (rue), n° 5 bis., 9 mai 1836
      inventaire après décès; Croix-des-Petits-Champs (rue); Loizeau, Marguerite-Julie; Bollard, François-Marie